【裁判字號】    90,交抗,40
【裁判日期】    900807
【裁判案由】    聲明異議
【裁判全文】
臺灣高等法院臺南分院刑事裁定                                        行股
    抗  告  人
    即  異議人  甲  ○  ○
右列抗告人因違反交通管理處罰條例案件，不服臺灣臺南地方法院中華民國九十年六
月二十二日裁定（九十年度交聲字第九十三號）提起抗告，本院裁定如左：
    主      文
抗告駁回。
    理      由
一、抗告人即聲明異議人甲○○在原審聲明異議意旨，詳如附件異議狀所載。
二、按汽車駕駛人，駕駛汽車行經無號誌之交岔路口，不減速慢行者，處新台幣（下
    同）六百元以上一千八百元以下罰鍰，道路交通管理處罰條例第四十四條第三款
    定有明文。經查抗告人在警訊及原審調查時業已自承：其於民國（下同）九十年
    三月七日下午三時許，駕駛車牌ＩＡ—０一０七號自用小客車，沿臺南市○○路
    ，由北往南方向，行經該路與建平七街之無號誌交岔路口時，係以時速四十公里
    通過該路口等語甚詳（見九十年三月七日道路交通事故案件談話紀錄、及原審九
    十年六月十五日訊問筆錄），且本件違規事件之舉發，係依照抗告人之上開陳述
    所填載等情，亦據證人即臺南市警察局交通隊警員楊志明，在原審調查時到庭證
    述明確（見同上訊問筆錄），又上開路段之最高速限，為時速四十公里，除據證
    人楊志明警員結證供明外，復有道路交通事故調查報告表一紙存卷可佐。顯見抗
    告人於上開時間，駕車通過上開無號誌之交岔路口時，仍係以該路段最高速限時
    速四十公里之速度行駛，並未依規定減速慢行無疑。原審為此認移送機關即交通
    部公路局嘉義區監理所臺南監理站，依道路交通管理處罰條例第四十四條第三款
    之規定，裁處抗告人罰鍰一千八百元，於法即無不合，從而認抗告人之聲明異議
    為無理由，而裁定予以駁回。復就舉發本違規事件之楊志明警員，在臺南市警察
    局南市警交字第Ｓ00000000號舉發違反道路交通管理事件通知單上之違
    規事實欄，所註明「無人受傷」等字樣，以此係指抗告人駕車行經無號誌交岔路
    口時，未減速慢行之違規行為，並未造成「他人」受傷，無須依照道路交通管理
    處罰條例第六十二條第二項等相關規定，吊扣駕駛執照，至抗告人本身是否受傷
    ，則非所問等由，認抗告人於行經上開無號誌之交岔路口時，雖與他車發生碰撞
    致自己受傷，然其受傷既與本違規事件之發舉要件無關，故該通知單上違規事實
    欄所載之內容，亦無何不當之處，併予敘明。經核認事用法並無不合，所裁處罰
    鍰數額亦稱妥適。
三、抗告意旨略以：抗告人在市區行車之時速剛好四十公里，並未逾越時速之限制，
    原裁罰機關予以裁罰，已有不適用法則或適用不當之違法；且縱認仍應處罰，亦
    因時速四十公里係屬最高之限制，抗告人之情節最輕微，乃竟處以最高之罰鍰一
    千八百元，亦顯然違反比例原則，為此提起抗告求撤銷原裁定云云。然查抗告人
    駕車行經無號誌之交岔路口，既違規未依規定減速慢行，猶以時速四十公里之速
    限前行，致與他車發生碰撞肇事，原裁罰機關審酌其違規一切情狀，據以裁罰並
    裁處法定最高之罰鍰，即屬於法有據且無違比例原則之適用。本件抗告為無理由
    ，應予駁回。
四、據上論斷，應依道路交通案件處理辦理辦法第二十六條，刑事訴訟法第四百十二
    條，裁定如主文。
中      華      民      國    九十      年      八      月      七      日
                                  臺灣高等法院臺南分院刑事第二庭
                                      審判長法官  林永茂
                                            法官  蘇重信
                                            法官  陳清溪
右正本證明與原本無異。
不得抗告。
                                      法院書記官  劉岳文
中      華      民      國    九十      年      八      月      七      日


司法院資訊處製作；財團法人民間司法改革基金會備份。
